臺灣彰化地方法院民事裁定
110年度聲字第105號
聲  請  人  苗豐養殖生技股份有限公司


法定代理人  蔣尚華  



相  對  人  張昭堅  
上列當事人間聲請停止執行事件，本院裁定如下：
    主  文
聲請人供擔保新臺幣壹佰捌拾捌萬參仟柒佰捌拾元後，本院110
年度司執助字第1314號給付工程款強制執行事件之強制執行程序
，於本院110年度訴字第1162號第三人異議之訴事件裁判確定、
和解、撤回前應暫予停止。
    理  由
一、按有回復原狀之聲請，或提起再審或異議之訴，或對於和解
    為繼續審判之請求，或提起宣告調解無效之訴，撤銷調解之
    訴，或對於許可強制執行之裁定提起抗告時，法院因必要情
    形或依聲請定相當並確實之擔保，得為停止強制執行之裁定
    ，強制執行法第18條第2項定有明文。
二、本件聲請意旨略以：本院110年度司執助字第1314號強制執
    行事件（下稱系爭執行事件）扣押位於彰化縣○○鄉○○巷00○0
    號日昇畜牧場內之直立式二列五層蛋雞籠養設備（下稱系爭
    設備），然系爭設備屬聲請人所有，系爭設備一旦執行，聲
    請人恐有難以回復之損害。為此聲請人願供擔保，請裁定系
    爭執行事件於聲請人提起之第三人異議之訴判決確定前，停
    止執行。
三、經查，本件聲請人以其業已向本院提起第三人異議之訴（11
    0年度訴字第1162號）為由，聲請裁定停止系爭執行事件之
    強制執行程序，經本院依職權調取系爭執行事件及該第三人
    異議之訴卷宗核實，且系爭執行事件尚未終結，是聲請人聲
    請停止執行，核與前開強制執行法第18條第2項規定相符，
    應予准許。本院審酌相對人因本件停止執行所受之可能損失
    ，應係其未能即時執行系爭設備以受償其工程款債權新臺幣
    （下同）8,701,064元此期間之利息損害。而聲請人所提第
    三人異議之訴之訴訟標的價額為上開債權額，係得上訴第三
    審之案件，參考各級法院辦案期限實施要點第2點規定，第
    一、二、三審通常程序審判案件之期限分別為1年4個月、2
    年、1年，推估聲請人因提起本件第三人異議之訴獲准停止
    執行致執行延宕期間約為4年4個月，故相對人因聲請人聲請
    停止執行所受可能損害額約為1,883,780元（計算式：8,701
    ,064元×5％×〈4+4/12〉≒1,883,780元，元以下四捨五入），是
    本院認聲請人供擔保金額應以上開金額為適當，聲請人為相
    對人提供前開擔保金額後，方得停止執行。
四、依強制執行法第18條第2項，裁定如主文。
中　　華　　民　　國　　110 　年　　12　　月　　20　　日
                  
　　　　　　　　　民事第二庭    法　官　王姿婷
以上正本係照原本作成。
如對本裁定抗告，須於裁定送達後10日內向本院提出抗告狀。
中　　華　　民　　國　　110 　年　　12　　月　　20　　日
                                書記官  吳曉玟